【裁判字號】    99,監宣,83
【裁判日期】    991221
【裁判案由】    監護宣告
【裁判全文】
臺灣宜蘭地方法院民事裁定              99年度監宣字第83號
聲  請  人  于美麗
上列聲請人聲請監護宣告事件，本院裁定如下：
    主    文
宣告戴棟賢（男、民國○○年○○月○○日生、身分證統一編號：Ｚ000
000000號）為受監護宣告之人。
選定于美麗（女、民國○○年○月○○日生、身分證統一編號：Ｚ0000
00000號）為受監護宣告之人之監護人。
指定戴曼如（女、民國○○年○月○○日生、身分證統一編號：Ｚ0000
00000號）為會同開具財產清冊之人。
聲請費用新臺幣壹仟元由受監護宣告之人負擔。
    理    由
一、按「對於因精神障礙或其他心智缺陷，致不能為意思表示或
    受意思表示，或不能辨識其意思表示之效果者，法院得因本
    人、配偶、四親等內之親屬、最近一年有同居事實之其他親
    屬、檢察官、主管機關或社會福利機構之聲請，為監護之宣
    告」，民法第14條第1項定有明文。再「法院為監護之宣告
    時，應依職權就配偶、四親等內之親屬、最近一年有同居事
    實之其他親屬、主管機關、社會福利機構或其他適當之人選
    定一人或數人為監護人，並同時指定會同開具財產清冊之人
    」，民法第1111條第1項亦著有明文。
二、本件聲請人于美麗主張其夫戴棟賢於民國96年12月20日因腦
    惡性腫瘤，已致不能為意思表示或受意思表示，或不能辨識
    其意思表示之效果，為此依法聲請對戴棟賢為監護之宣告等
    語。
三、本院審驗戴棟賢之心神狀況，並採用財團法人羅許基金會羅
    東博愛醫院精神科專科醫師杜明哲之精神鑑定報告，認戴員
    處於心智缺陷狀態，診斷為「器質性大腦症候群」，其精神
    障礙程度或其他心智缺陷，致其完全不能為意思表示或受意
    思表示或辨識其意思表示之效果，因此，戴員宜受監護宣告
    以委託監護人處理其事務，此有該院99年12月8日（99）羅
    博醫字第2010120026號函所附精神鑑定報告書附卷可稽。爰
    依首開民法第14條第1項之規定，宣告戴棟賢為受監護宣告
    之人。
四、又聲請人于美麗為戴棟賢之配偶，且籍設同址，經社工員訪
    視後評估適任監護人，而戴棟賢之長女戴曼如則適任會同開
    具財產清冊之人，此有侯元芳社會工作師事務所99年12月17
    日99芳社所字第990343號函所附之「成年人之監護權訪視評
    估報告」1件在卷可佐。爰依首開民法第1111條第1項之規定
    ，選定聲請人于美麗擔任戴棟賢之監護人，並指定戴曼如擔
    任會同開具財產清冊之人。
五、依民事訴訟法第608條第1項，裁定如主文。
中    華    民    國    99    年    12    月    21    日
                  臺灣宜蘭地方法院家事法庭
                      法  官  周健忠
以上正本與原本無異。
本裁定監護宣告部分不得抗告；如不服本裁定關於選定監護人及
指定會同開具財產清冊之人等部分，應於裁定送達後10日內向本
院提出抗告狀（應附繕本）。
中    華    民    國    99    年    12    月    21    日
                      書記官  姚國華

司法院資訊處製作；財團法人民間司法改革基金會備份。
